【裁判字號】    98,交聲,364
【裁判日期】    981030
【裁判案由】    聲明異議
【裁判全文】
臺灣嘉義地方法院交通事件裁定         98年度交聲字第364號
原處分機關  交通部公路總局嘉義區監理所嘉義市監理站
異  議  人
即受處分人  甲○○
上列異議人即受處分人因違反道路交通管理處罰條例案件，對於
原處分機關即交通部公路總局嘉義區監理所嘉義市監理站中華民
國九十八年八月二十七日所為之處分（嘉監義裁字第裁76-L0000
0000號裁決書）聲明異議，本院裁定如下：
    主  文
異議駁回。
    理  由
一、原處分意旨略以：異議人即受處分人（下稱異議人）甲○○
    於民國九十八年四月二日十一時三十八分許，駕駛車牌號碼
    FQ5 -775號重型機車，行經嘉義縣民雄鄉省道臺一線公路北
    向琥珀山莊路口處有燈光號誌管制之交岔路口時闖越紅燈。
    經嘉義縣警察局警員（原裁決書誤載為臺東縣警察局）以異
    議人有闖越紅燈之違規事實舉發，再由原處分機關即交通部
    公路總局嘉義區監理所嘉義市監理站（下稱原處分機關）依
    道路交通管理處罰條例第五十三條第一項、第六十三條第一
    項及違反道路交通管理事件統一裁罰基準及處理細則第四十
    四條第一項之規定，按統一裁罰基準表，據以裁處異議人罰
    鍰新臺幣（下同）四千五百元，並記違規點數三點等語。
二、聲明異議意旨：異議人並無闖紅燈之行為，且警察機關未提
    供之違規照片並無法明確舉證有闖紅燈之事實，且當時有許
    多人闖紅燈，警察只攔異議人，故原處分認定有誤，爰請求
    撤銷原處分云云。
三、按汽車駕駛人，行經有燈光號誌管制之交岔路口闖紅燈者，
    處新臺幣一千八百元以上五千四百元以下罰鍰，並予記違規
    點數三點，道路交通管理處罰條例第五十三條第一項及同條
    例第六十三條第一項第三款分別定有明文。
四、經查：
  （一）異議人於九十八年四月二日十一時三十八許，駕駛車牌
        號碼FQ5 -775號重型機車，行經嘉義縣民雄鄉省道臺一
        線公路北向琥珀山莊路口處有燈光號誌管制之交岔路口
        時，經嘉義縣警察局警員以異議人有闖越紅燈之違規攔
        停等情，為異議人於本院訊問時供承明確，並有嘉義縣
        警察局上開舉發違反道路交通管理事件通知單乙紙附卷
        可稽，是此部分事實已堪認定。
  （二）本件案發時異議人所駕駛車號FQ5 -775號重型機車，行
        經嘉義縣民雄鄉省道臺一線公路北向琥珀山莊路口處有
        燈光號誌管制之交岔路口時原已停止等候（見本院卷第
        15頁照片），然於其行向號誌仍為圓形紅燈時即起步進
        入交岔路口（見本院卷第16頁至第20頁照片）等情，此
        舉發警員所提出之蒐證錄影翻拍照片在卷可稽。而按車
        輛面對圓形紅燈表示禁止通行，不得超越停止線或進入
        路口，道路交通標誌標線號誌設置規則第二百零六條第
        五款第一目規定甚明，是異議人於該交岔路口號誌仍顯
        示圓形紅燈即起步進入交岔路口，是其確有行經有燈光
        號誌管制之交岔路口闖紅燈之事實至堪認定。從而，異
        議人辯稱：伊並無闖紅燈之行為，且警察機關未提供違
        規照片，無法明確舉證有闖紅燈之事實云云，顯與客觀
        事實相違，自難據為其有利之認定。此外，異議人固辯
        稱當時另有他人闖紅燈，但警察僅攔停伊云云，惟異議
        人確有上開違規事實，業如上述，於其違規當時縱有他
        人亦同時違規，仍難據以解免其責，是其上開辯詞，仍
        難為其有利認定之佐憑。
五、綜上所述，本件異議人確有上揭違規事實，已堪認定。原處
    分機關依上揭規定及違反道路交通管理事件統一裁罰標準表
    之統一裁罰基準，裁處異議人罰鍰新臺幣四千五百元，並記
    違規紀錄三點，核無不當或違法。本件異議為無理由，應予
    駁回。
六、據上論斷，應依道路交通管理處罰條例第八十七條第二項、
    道路交通案件處理辦法第十九條規定，裁定如主文。
中    華    民    國    98    年    10    月    30    日
                  交通法庭法  官   曾宏揚
上列正本證明與原本無異。
如不服本裁定，應於裁定送達後5日內向本院提出抗告狀（應附
繕本）。
中    華    民    國    98    年    10    月    30    日
                          書記官   陳慶昀


司法院資訊處製作；財團法人民間司法改革基金會備份。
